臺灣士林地方法院小額民事判決
110年度士小字第2193號
原      告  華南產物保險股份有限公司

法定代理人  陳文智  
訴訟代理人  林鼎鈞  
被      告  游能郎  
上列當事人間侵權行為損害賠償事件，於中華民國110年12月7日
言詞辯論終結，本院判決如下：
    主  文
被告應給付原告新臺幣壹萬肆仟伍佰捌拾貳元，及自民國一百一
十年十一月十一日起至清償日止，按年息百分之五計算之利息。
原告其餘之訴駁回。
訴訟費用新臺幣壹仟元，其中新臺幣玖佰玖拾貳元由被告負擔，
餘由原告負擔。
本判決原告勝訴部分得假執行。
    理由要領
甲、程序方面：
一、按原告於判決確定前，得撤回訴之全部或一部，民事訴訟法
    第262條第1項訂有明文。查原告起訴後，於本院民國110 年
    12月7日調解程序期日撤回對訴外人林俞佑之請求，有本院
    調解程序筆錄及調解筆錄在卷可按，則依前揭規定，原告所
    為撤回，應予准許。
二、次按訴狀送達後，原告不得將原訴變更或追加他訴。但擴張
    或減縮應受判決事項之聲明者，不在此限，民事訴訟法第25
    5 條第1項但書第3款定有明文。本件原告起訴聲明第1項請
    求：「被告與訴外人林俞佑應連帶給付原告新臺幣（下同）
    48,550元，及自起訴狀繕本送達翌日起至清償日止，按年息
    5％計算之利息。」。嗣於本院審理中以言詞變更訴之聲明第
    1項為：「被告應給付原告14,700元，及自起訴狀繕本送達
    翌日起至清償日止，按年息5％計算之利息。」，核屬減縮應
    受判決事項之聲明，揆之首揭規定，自應准許。
三、又被告經合法通知無正當理由未於言詞辯論期日到場，核無
    民事訴訟法第386條所列各款情形，爰依原告聲請，由其一
    造辯論而為判決。
乙、實體方面：
一、原告起訴主張：被告與訴外人林俞佑於民國109年9月29日17
    時13分許，分別駕駛車牌號碼000-0000號自用小客車（下稱
    A車）及騎乘NCR-8160號普通重型機車（下稱B車），行經新
    北市八里區中華路與大崁一街口時，因被告涉有迴車時未注
    意周圍狀況之過失，而與涉有超速行駛之過失訴外人林俞佑
　　發生碰撞，致林俞佑騎乘之B車再與原告所承保訴外人胡麗
    華所有，由訴外人盧慶元駕駛之車牌號碼000-0000號自用小
    客車（下稱C車），造成C車受有損害。經送廠維修後，計支
    出修復費用共新臺幣（下同）48,550元（其中工資費用：17
    ,750元及零件費用：30,800元），原告已全部依保險契約賠
    付予胡麗華，依保險法第53條規定，原告自得代位求償。又
    本件交通事故訴外人林俞佑有超速行駛之過失，為次要肇事
    原因，而應負3成之肇事責任，惟原告已與訴外人林俞佑賠
    償6,300元之條件達成和解。而本件交通事故被告有迴車時
    未注意周圍狀況之過失，為主要肇事原因，自應負7成之肇
    事責任，經扣除零件折舊後，被告尚應賠償原告C車之修繕
    費用為14,700元，惟被告迄今仍未賠償。屢經催索，未予置
    理。為此，爰依保險法第53條、民法第184條第1項前段、第
    19 1條之2之規定，聲明請求被告應給付原告14,700元，及
    自起訴狀繕本送達翌日起至清償日止，按年息5％計算之利息
    等語。
二、原告主張之事實，業據提出與所述相符之道路交通事故初步
    分析研判表、道路交通事故現場圖、現場照片、道路交通事
    故當事人登記聯單、估價單、統一發票、行車執照及駕駛執
    照等件為證，核與本院依職權向新北市政府警察局蘆洲分局
    函調之道路交通事故初步分析研判表、道路交通事故現場圖
    、道路交通事故調查報告表（一）及（二）、道路交通事故
    談話紀錄表及現場照片等件相符。而被告經合法通知無正當
    理由未於調解及言詞辯論期日到場，亦未提出任何書狀作何
    聲明及陳述，應堪信原告之主張為真實。
三、按因故意或過失，不法侵害他人之權利者，負損害賠償責任
    ，民法第184 條第1 項前段定有明文。又依民法第196 條規
    定，不法毀損他人之物者，被害人得請求其物因毀損所減少
    之價額，而所謂賠償物被毀損所減少之價額，得以修復費用
    為估定標準，但以必要者為限（最高法院77年度第9 次民事
    庭會議決議參照）。是本件原告因被告駕駛A 車之過失行為
    致C車受損，以修理費作為減少價額之依據，請求被告賠償
    ，自為法所許。據原告所提估價單及統一發票，C車之修復
    費用48,550元（其中工資費用：17,750元及零件費用：30,8
    00元）。然而以新零件更換舊零件之零件折舊部分非屬必要
    費用，應予扣除。查C車係於102年1月15日出廠使用（行照
    上未寫明出廠日，依法推定為該月15 日），有行照影本附
    卷可稽，依行政院所頒固定資產耐用年數表及固定資產折舊
    率表規定，小客車耐用年數為5年，依定率遞減法每年應折
    舊一千分之三百六十九，參酌「營利事業所得稅查核準則」
    第95條第6項規定「固定資產提列折舊採用平均法或定率遞
    減法者，以1年為計算單位，其使用期間未滿1年者，按實際
    使用之月數相當於全年之比例計算之，不滿1月者，以1月計
    」。據此，則至發生本件交通事故之日即109年9月29日為止
    ，B車已實際使用逾5年，故原告就更換零件部分，所得請求
    被告賠償之範圍，扣除如附表計算式所示之折舊值之後，應
    以3,081元為限，加上其餘非屬零件之工資費用17,750元，
    共計20,831元。又原告主張本件交通事故訴外人林俞佑有超
    速行駛之過失，為次要肇事原因，而應負3成之肇事責任，
    被告有迴車時未注意周圍狀況之過失，為主要肇事原因，而
    應負7成之肇事責任，已據原告提出前開事證為憑，本院即
    應依上開過失比例，減輕本件被告之賠償金額。則依據上開
    過失比例減輕被告之賠償金額，是本件被告應賠償原告之修
    復費用為14,582元（20,831元×70％＝14,582元；元以下四捨
    五入）。
四、從而，原告依保險法第53條第1項規定之代位權、民法侵權
    行為之法律關係，請求被告賠償14,582元，及自起訴狀繕本
    送達翌日（即110年11月11日）起至清償日止，按年息5％計
    算之利息，為有理由，應予准許，逾此部分之請求，為無理
    由，應予駁回。
五、本件原告勝訴部分係小額程序為被告敗訴之判決，依民事訴
    訟法第436 條之20規定，應依職權宣告假執行，並依職權確
    定訴訟費用額為1,000元（第一審裁判費），其中992元應由
    被告負擔，餘由原告負擔。 
中　　華　　民　　國　　110 　年　　12　　月　　17　　日
                  士林簡易庭法  官  張明儀
以上正本係照原本作成。
如不服本判決，應於送達後20日內，向本院提出上訴狀，並表明
上訴理由（上訴理由應表明一、原判決所違背之法令及具體內容
。二、依訴訟資料可認為原判決有違背法令之具體事實。），如
於本判決宣示後送達前提起上訴者，應於判決送達後20日內補提
上訴理由書（須附繕本），如未於上訴後20日內補提合法上訴理
由書，法院得逕以裁定駁回上訴。
中　　華　　民　　國　　110 　年　　12　　月　　17　　日
                            書記官  劉彥婷
附錄：
一、民事訴訟法第436條之24第2項：
    對於小額程式之第一審裁判上訴或抗告，非以其違背法令為
    理由，不得為之。
二、民事訴訟法第436條之25：
    上訴狀內應記載上訴理由，表明下列各款事項：
    (一)原判決所違背之法令及其具體內容。
    (二)依訴訟資料可認為原判決有違背法令之具體事實。　　
附表
-----
折舊時間           金額
第1年折舊值        30,800×0.369=11,365
第1年折舊後價值    30,800-11,365=19,435
第2年折舊值        19,435×0.369=7,172
第2年折舊後價值    19,435-7,172=12,263
第3年折舊值        12,263×0.369=4,525
第3年折舊後價值    12,263-4,525=7,738
第4年折舊值        7,738×0.369=2,855
第4年折舊後價值    7,738-2,855=4,883
第5年折舊值        4,883×0.369=1,802
第5年折舊後價值    4,883-1,802=3,081